【裁判字號】    97,易,2900
【裁判日期】    971208
【裁判案由】    竊盜等
【裁判全文】
臺灣板橋地方法院刑事判決              97年度易字第2900號
公  訴  人  臺灣板橋地方法院檢察署檢察官
被      告  丁○○
                    （現於臺灣新店戒治所強制戒治中）
上列被告因竊盜等案件，經檢察官提起公訴（97年度偵字第2285
8 號），本院判決如下：
    主  文
丁○○犯如附表所示之罪，累犯，各處如附表所示之刑。應執行
有期徒刑貳年貳月。
    事  實
一、丁○○前於民國86年間因違反麻醉藥品管理條例案件，經本
    院以86年度少訴字第39號判處有期徒刑2 年6 月，緩刑4 年
    ，同年10月6 日確定。惟於緩刑期間內，因故意犯施用第二
    級毒品罪而經本院以89年度簡字第46號判處有期徒刑5 月確
    定，復因竊盜案件而經本院以89年度易字第1067號判處有期
    徒刑8 月確定，前揭緩刑乃遭撤銷，並與該5 月及8 月有期
    徒刑合併執行，91年8 月8 日假釋出獄後，同時交付保護管
    束，至92年12月3 日保護管束期滿且未經撤銷保護管束，視
    為已執行完畢。詎猶不知警惕，竟意圖為自己不法之所有，
    先後於附表所示時間、地點，分別為附表所示之犯罪行為。
    嗣丁○○因另涉毒品案件而於97年7 月12日18時許，在臺北
    縣三重市○○○路15號3 樓303 室為警逮捕後，即在員警查
    明附表所示犯罪嫌疑人之真實身分前，向承辦員警自首犯附
    表編號三、四所示犯罪及願接受審判之意。復於97年8 月6
    日員警借訊時，向承辦員警自首附表標號一、二所示犯罪及
    願接受審判之意，因而查悉上情。
二、案經丙○○、吳瑞濱、乙○○、甲○○訴由臺北縣政府警察
    局三重分局報請臺灣板橋地方法院檢察署檢察官偵查起訴。
    理  由
一、上開犯罪事實，業據被告於警詢、偵訊及本院審理時坦承不
    諱，核與告訴人丙○○、吳瑞濱、乙○○、甲○○警詢時之
    指訴（此固屬傳聞證據，惟因被告迄至本案言詞辯論終結時
    止，均未對其證據能力聲明異議，復無證據證明該等告訴人
    於製作筆錄過程曾受不法訊問或有其他不實之情形，依刑事
    訴訟法第159 條之5 ，應具證據能力）相符，並有丙○○、
    吳瑞濱於發覺遭竊後向員警報案之受理刑事案件三聯單、臺
    灣中小企業銀行五股分行97年8 月21日函及所附開戶及交易
    往來資料、中華郵政股份有限公司97年8 月21日函及所附開
    戶基本資料及存提款詳情表等附卷可稽（偵字卷第26、32、
    63 至66 頁），堪認被告前揭自白屬實。至被告於偵訊及本
    院審理時，就附表編號四部分，雖均另陳稱：伊當時確實有
    攜帶附表編號二所示固定夾，並破壞告訴人甲○○住處大門
    門鎖云云（偵字卷第57頁、本院卷第40頁），惟因告訴人甲○○於警詢時明確陳稱：「竊嫌是打開我住處大門侵入的，
    竊嫌沒破壞我家鐵門，我想應是小偷會開鎖」等語（偵字卷
    第36頁），且就此等涉及加重竊盜之構成要件事實，復無其
    他證據可供佐證，自難僅因被告自白，即逕推論被告就附表
    編號四部分有攜帶凶器、毀壞門扇之犯罪事實，故就此部分
    仍應按較有利於被告之方式認定之，附此說明。本案事證明
    確，被告犯行堪以認定。
二、核被告附表編號一(一)、二所為，均係犯刑法第321 條第1 項
    第2 、3 款之攜帶凶器、毀壞門扇竊盜罪；附表編號三、四
    所為，均係犯刑法第320 條第1 項之普通竊盜罪；附表編號
    一(二)所為，則係犯刑法第339 條之2 第1 項之以不正方法由
    自動付款設備取得他人財物罪。其中以不正方法由自動付款
    設備取得他人財物罪部分，被告係於時空密接之情形下，接
    續操作自動提款機而為6 次提領行為，且所犯行為態樣相同
    ，應被評價為單一行為，並僅論以一罪。又被告所為4 個竊
    盜行為及1 個以不正方法由自動付款設備取得他人財物行為
    ，其行為之時間、地點不同，顯係基於個別犯意先後所為，
    應予分論併罰之。次查被告有前揭犯罪事實欄第一段所示犯
    罪科刑及執行紀錄，有臺灣高等法院被告全國前案紀錄表在
    卷可查，其於有期徒刑執行完畢後5 年內，再故意犯本案有
    期徒刑以上之罪，屬累犯，應依刑法第47條第1 項加重其刑
    。另查被告係在員警發覺其為實施前揭犯罪之人前，即向警
    察自首犯罪，進而查悉其有上開犯行，爰依刑法第62條前段
    ，減輕其刑，並先加後減之。爰審酌被告犯罪之動機目的，
    犯罪手段之危險性，犯罪所生危害程度，及犯後坦承犯行且
    態度良好等一切情狀，分別處如主文所示之刑，再定其應執
    行之刑。末查被告用以實施附表編號一(一)、二所示竊盜犯罪
    行為之一字形螺絲起子、老虎鉗及固定夾各1 支均未扣案，
    被告亦自稱：該等工具均已丟掉等語（本院卷第39頁），公
    訴人因而亦未聲請對之諭知沒收，爰不另宣告沒收，附此說
    明。
三、按除簡式審判程序、簡易程序及第376 條第1 款（即最重本
    刑為3 年以下有期徒刑、拘役或專科罰金之罪）、第2 款（
    即刑法第320 條、第321 條之竊盜罪）所列之罪之案件外，
    第一審應行合議審判，刑事訴訟法第284 條之1 。本案被告
    被訴刑法第339 條之2 第1 項之以不正方法由自動付款設備
    取得他人財物罪屬前揭刑事訴訟法第376 條第1 款之罪，刑
    法第320 條第1 項、第321 條第1 項第2 、3 款之竊盜罪則
    均屬同條第2 款之罪，均得由法官獨任審判，附此敘明。
據上論斷，應依刑事訴訟法第284 條之1 、第299 條第1 項前段
，刑法第320 條第1 項、第321 條第1 項第2 、3 款、第339 條
之2 第1 項、第47條第1 項、第62條第1 項、第51條第5 款，刑
法施行法第1 條之1 第1 項、第2 項前段，判決如主文。
本案經檢察官顏妃琇到庭執行職務。
中    華    民    國    97    年    12    月    8     日
                  刑事第七庭  法  官  楊明佳
以上正本證明與原本無異。
如不服本判決應於收受送達後10日向本院提出上訴書狀，並應敘
述具體理由；其未敘述上訴理由者，應於上訴期間屆滿後20日內
向本院補提理由書（均須按他造當事人之人數附繕本）「切勿逕
送上級法院」。
                              書記官  林金良
中    華    民    國    97    年    12    月    8     日
┌────────────────────────────────────┐
│附表：                                                                  │
├──┬─────────────────────┬───────────┤
│編號│                 犯罪事實                 │   所犯罪名及宣告刑   │
├──┼─────────────────────┼───────────┤
│ 一 │(一)丁○○於97年4 月29日中午某時許，攜帶客觀│丁○○攜帶凶器、毀壞門│
│    │  上具有危險性，足以對人之生命、身體安全構│扇竊盜，累犯，處有期徒│
│    │  成威脅，可供凶器使用之一字形螺絲起子及老│刑柒月。              │
│    │  虎鉗各1 支，破壞嵌於臺北縣三重市○○路4 │                      │
│    │  段244 巷36號5 樓3 室丙○○住處木門之門鎖│                      │
│    │  後開門進入屋內（無故侵入住居部分未據告訴│                      │
│    │  ），竊得筆記型電腦、數位相機、隨身硬碟、│                      │
│    │  快譯通電子字典、MP3 及隨身聽各1 台，皮包│                      │
│    │  1 個（內有丙○○之郵局、臺灣中小企業銀行│                      │
│    │  提款卡各1 張及現金新臺幣2,200 元）。    │                      │
│    ├─────────────────────┼───────────┤
│    │(二)丁○○於竊得上開丙○○皮包後，即發現該皮│丁○○意圖為自己不法之│
│    │  包內除有郵局、臺灣中小企業銀行提款卡外，│所有，以不正方法由自動│
│    │  尚有提款卡密碼，乃另基於以不正方法由自動│付款設備取得他人之物，│
│    │  付款設備取得他人金錢之犯意，於97年4 月29│累犯，處有期徒刑陸月。│
│    │  日12時32 分 至42分，在臺北縣三重市○○路│                      │
│    │  某便利商店內，以將前揭2 張提款卡接續插入│                      │
│    │  設於該便利商店內之自動提款機後輸入丙○○│                      │
│    │  提款卡密碼再領取現金之方式，先後自丙○○│                      │
│    │  郵局帳戶取得新臺幣10萬元（分5 次，每次領│                      │
│    │  取新臺幣2 萬元），及自丙○○臺灣中小企業│                      │
│    │  銀行帳戶取得新臺幣1,000 元，合計取得新臺│                      │
│    │  幣101,000 元。                          │                      │
├──┼─────────────────────┼───────────┤
│ 二 │丁○○於97年6 月10日中午某時許，攜帶客觀上│丁○○攜帶凶器、毀壞門│
│    │具有危險性，足以對人之生命、身體安全構成威│扇竊盜，累犯，處有期徒│
│    │脅，可供凶器使用之固定夾（狀似鉗子，夾住物│刑柒月。              │
│    │品後，把手後方可以螺絲旋緊固定）1 支，破壞│                      │
│    │崁於臺北縣三重市○○○街102 號4 樓吳瑞濱、│                      │
│    │李素琴、吳瓊文住處大門之門鎖後開門進入屋內│                      │
│    │（無故侵入住居部分未據告訴），竊得新臺幣20│                      │
│    │0 元、人民幣1,500 元、港幣1,000 元、李素琴│                      │
│    │護照1 本及吳瓊文台胞證1 本。              │                      │
├──┼─────────────────────┼───────────┤
│ 三 │丁○○於97年6 月17日凌晨4 時許，因見臺北縣│丁○○竊盜，累犯，處有│
│    │三重市○○路○ 段94號1 樓無人居住、由乙○○│期徒刑參月。          │
│    │所經營之「小林髮廊三重忠孝店」通往樓梯間之│                      │
│    │安全門原本即有壞損之情形，認為有機可趁，乃│                      │
│    │徒手推開該安全門後進入屋內，竊取新臺幣2,30│                      │
│    │0 元。                                    │                      │
├──┼─────────────────────┼───────────┤
│ 四 │丁○○於97年6 月20日14時許，以不詳方式開啟│丁○○竊盜，累犯，處有│
│    │臺北縣三重市○○街725 號4 樓甲○○住處大門│期徒刑伍月。          │
│    │後進入屋內（無故侵入住居部分未據告訴），竊│                      │
│    │取金項鍊1條、玉項鍊3條、玉手鐲1個。       │                      │
└──┴─────────────────────┴───────────┘
附錄本案論罪科刑法條全文：
刑法第320條
意圖為自己或第三人不法之所有，而竊取他人之動產者，為竊盜
罪，處5 年以下有期徒刑、拘役或5 百元以下罰金。
意圖為自己或第三人不法之利益，而竊佔他人之不動產者，依前
項之規定處斷。
前二項之未遂犯罰之。
刑法第321條
犯竊盜罪而有左列情形之一者，處6 月以上、5 年以下有期徒刑
：
一、於夜間侵入住宅或有人居住之建築物、船艦或隱匿其內而犯
    之者。
二、毀越門扇、牆垣或其他安全設備而犯之者。
三、攜帶兇器而犯之者。
四、結夥三人以上而犯之者。
五、乘火災、水災或其他災害之際而犯之者。
六、在車站或埠頭而犯之者。
前項之未遂犯罰之。
刑法第339條之2
意圖為自己或第三人不法之所有，以不正方法由自動付款設備取
得他人之物者，處3 年以下有期徒刑、拘役或1 萬元以下罰金。
以前項方法得財產上不法之利益或使第三人得之者，亦同。


司法院資訊處製作；財團法人民間司法改革基金會備份。
